【裁判字號】    92,毒抗,40
【裁判日期】    921128
【裁判案由】    觀察勒戒處分
【裁判全文】
臺灣高等法院花蓮分院刑事裁定            九十二年度毒抗字第四十號
    抗告人即被告  甲○○
右列抗告人因觀察勒戒處分案件，不服台灣台東地方法院九十二年度毒聲字第二六八
號中華民國九十二年十一月十三日第一審裁定，提起抗告，本院裁定如左：
    主  文
抗告駁回。
    理  由
一、本件原法院以抗告人即被告甲○○於原審另案（九十二年訴字第一九八號）九十
    二年八月十八日訊問時，經法官命法警採尿送臺東縣衛生局檢驗結果，呈第二級
    毒品甲基安非他命陽性反應，再經檢察官檢送前開尿液請慈濟大學濫用藥物檢驗
    中心複驗結果，亦呈安非他命及甲基安非他命陽性反應等，有檢驗結果二紙在卷
    可證，且按尿液若以氣相層析質譜儀進行確認檢驗，均不致產生偽陽性反應，有
    行政院衛生署管制藥品管理局九十年八月十六日管檢字第九六九四六號函附卷可
    按。本件被告經原審法院法警所採集之尿液，經慈濟大學濫用藥物檢驗中心以Ｅ
    ＩＡ初步檢驗結果，呈安非他命類毒品陽性反應後，再以氣相層析質譜儀分析（
    即ＧＣ／ＭＳ）確認結果，亦呈第二級毒品安非他命及甲基安非他命陽性反應。
    因此，被告於原審法院九十二年八月十八日採尿前之九十六小時內，至少有施用
    第二級毒品一次之事實，應堪以認定。雖檢察官所指被告自九十二年八月上旬起
    有連續施用第二級毒品安非他命之行為，然遍觀卷內除前揭驗尿報告外，並無其
    他事證足資證明被告有連續施用之行為，但此並不影響被告至少有施用第二級毒
    品一次行為之認定。因認檢察官聲請原法院裁定將被告送勒戒處所施以觀察勒戒
    ，自無不合，予以准許，核無不當。
二、抗告意旨以伊絕未於上開時日施用二級毒品安非他命云云指摘原裁定不當，惟抗
    告人確有施用二級毒品安非他命之情事，已詳如前述，本件抗告，並無理由，應
    予駁回。
三、據上論結，應依刑事訴訟法第四百十二條，裁定如主文。
中      華      民      國      九十二    年     十一     月   二十八   日
                                    審判長法官  莊  謙  崇
                                          法官  黃  永  祥
                                          法官  陳  淑  媛
右正本證明與原本無異。
本件不得抗告。
                                        書記官  林  明  智
中      華      民      國      九十二    年     十一     月   二十八   日
據上論斷，應依刑事訴訟法第三百六十九條、第三百零四條、第三百零七條，判決如
主文。
本案經檢察官張秋雲、翟光軍、崔紀鎮到庭執行職務。
中      華      民      國      九十      年    □□    月    □□    日
                                    審判長法官  □  □  □
                                          法官  □  □  □
                                          法官  □  □  □
右正本證明與原本無異。
本件不得上訴。
如不服本判決，應於送達後十日內，向本院提出上訴狀。其未敘述理由者，並應於提
出上訴狀後十日內向本院補提理由狀(須附繕本)。
如不服本裁定應於裁定送達後五日內向本院提出抗告狀。
                                        書記官  □  □  □
中      華      民      國      九十      年    □□    月    □□    日


司法院資訊處製作；財團法人民間司法改革基金會備份。
